臺灣橋頭地方法院民事判決　　　　　　110年度旗簡字第152號
原　　　告　張世男　
　　　　　　張世端　
　　　　　　張世榮　
　　　　　　張世龍　
　　　　　　張世山　


　　　　　　張穎哲　
　　　　　　張世富　
　　　　　　張素梅　
　　　　　　張素貞　
　　　　　　張李近（即張平照之承受訴訟人）

　　　　　　張惠卿（即張平照之承受訴訟人）

　　　　　　張沛綪（即張平照之承受訴訟人）

　　　　　　王音祺（即張平照之承受訴訟人）

　　　　　　王昭閔（即張平照之承受訴訟人）

兼上十三人
共　　　同
訴訟代理人　張世昌　
被　　　告　呂素志　
訴訟代理人　王清慶　
上列當事人間請求支付償金事件，本院於民國110 年12月21日言
詞辯論終結，判決如下：
    主      文
被告應自民國一○九年十二月八日起至不再通行高雄市○○區○
○○段○○○○○○○○○○○地號土地之日止，按年給付原告
張世男、張世端、張世昌、張世富、張素梅、張素貞、張李近、
張惠卿、張沛綪、王音祺、王昭閔如附表一Ｄ、Ｅ、Ｆ欄所示計
算式計算之償金。
原告其餘之訴駁回。
訴訟費用新臺參仟貳佰元，由被告負擔新臺幣陸佰零玖元，餘由
原告負擔。
本判決關於原告張世男、張世端、張世昌、張世富、張素梅、張
素貞、張李近、張惠卿、張沛綪、王音祺、王昭閔勝訴部分得假
執行。但被告如分別以如附表二所示擔保金為原告張世男、張世
端、張世昌、張世富、張素梅、張素貞、張李近、張惠卿、張沛
綪、王音祺、王昭閔預供擔保後，免為假執行。
    事實及理由
一、原告主張：被告前起訴請求通行原告共有坐落高雄市○○區
    ○○○○○○○段000 ○000 ○000 ○000 地號土地（下分
    別稱928 、952 、953 、954 土地，並合稱928 等土地），
    經本院108 年度簡上字第114 號民事判決（下稱系爭判決）
    判決原告就928 等土地，如附圖一所示斜線路徑（面積分別
    如附表一通行面積欄所示，下稱系爭路徑）有通行權存在，
    被告自應支付償金予原告，爰依民法第787 條第2 項後段規
    定提起本訴。聲明：被告應自民國109 年12月8 日起，按年
    給付原告依928 等土地如附表一通行面積欄所示面積，乘以
    當期申報地價乘以年息百分之10計算之償金。
二、被告則以：依民法第789 條規定，被告應無須支付償金等語
    ，資為抗辯。聲明：原告之訴駁回。
三、不爭執事項：
（一）被告為北溪洲段947 、948 、967 地號土地（下分別稱94
      7 、948 、967 土地，並合稱947 等土地）所有權人；原
      告張世男、張世端、張世昌、張世富、張素梅、張素貞、
      張李近、張惠卿、張沛綪、王音祺、王昭閔（下合稱張世
      男等人）為928 等土地共有人（應有部分如附表一所示）
      ；原告張世榮、張世龍、張世山、張穎哲（下合稱張世榮
      等人）則於109 年8 月7 日將928 等土地應有部分出售予
      張世男，現已非928 等土地共有人。
（二）被告前起訴主張947 等土地為袋地，請求確認對928 等土
      地，有通行權存在，經系爭判決判決被告就系爭路徑有通
      行權存在。
（三）溪洲段187 、187 之1 、187 之2 地號為35年辦理總登記
      之地號，嗣後分割歷程如下（詳附圖二所示，該圖之溪州
      均應更正為溪洲）：
  １、總登記時之溪洲段187 之1 地號土地，於50年8 月3 日分
      割為同段187 之1 、187 之3 地號土地。
  ２、總登記時之溪洲段187 地號土地，於55年8 月14日分割為
      同段187 、187 之4 至187 之11地號土地。
  ３、50年8 月3 日分割出之溪洲段187 之1 地號土地，又於59
      年3 月19日分割為同段187 之1 、187 之12至187 之18地
      號土地。
  ４、50年8 月3 日分割出之溪洲段187 之3 地號土地，又於59
      年3 月19日分割為同段187 之3 、187 之36至187 之44地
      號土地。
  ５、總登記時之溪洲段187 之2 地號土地，於59年8 月14日分
      割為同段187 之2 、187 之19至187 之35地號土地。
  ６、95年11月18日地籍圖重測時，溪洲段187 之14、187 之12
      、187 之36、187 之5 、187 之37、187 之2 、187 之7
      地號土地，分別整編為928 、947 、948 、952 、953 、
      954 、967 土地。
  ７、據此：
（１）952 、967 土地（重測前溪洲段187 之5 、187 之7 地號
      ），均為總登記時之溪洲段187 地號土地之一部。
（２）928 、947 、948 、953 土地（重測前溪洲段187 之14、
      187 之12、187 之36、187 之37地號），均為總登記時之
      溪洲段187 之1 地號土地之一部。
（３）954 土地為總登記時之溪洲段187 之2 地號土地之一部，
      與928 、947 、948 、952 、953 、967 土地並非同一筆
      土地。
（四）928 等土地及947 等土地，均位於高雄市旗山區鯤洲里，
      鄰近高雄市旗山區中洲路，附近以農業為生，距離溪洲國
      小約1.4 公里，距大洲國中約3.3 公里；距旗山車站約4.
      5 公里，鄰近旗山區農會溪洲分部、鯤洲宮、統一超商，
      商業並不發達。
四、本院得心證理由：
（一）張世榮等人之請求無理由：
      按土地因與公路無適宜之聯絡，致不能為通常使用時，除
      因土地所有人之任意行為所生者外，土地所有人得通行周
      圍地以至公路。前項情形，有通行權人應於通行必要之範
      圍內，擇其周圍地損害最少之處所及方法為之；對於通行
      地因此所受之損害，並應支付償金，民法第787 條第1 項
      、第2 項定有明文。而所謂「償金」，係指補償土地所有
      權人不能使用土地之損害而言，非土地所有權人即無此損
      害，自不能向通行權人請求支付償金。經查，張世榮等人
      已於109 年8 月7 日將928 等土地應有部分出售予張世男
      ，為兩造所不爭執，張世榮等人於斯時起已非928 等土地
      之共有人，不再因被告通行928 等土地而有不能使用土地
      之損害，自不得再向被告請求支付償金，職是，張世榮等
      人請求如訴之聲明所示，洵屬無據。
（二）次按因土地一部之讓與或分割，而與公路無適宜之聯絡，
      致不能為通常使用者，土地所有人因至公路，僅得通行受
      讓人或讓與人或他分割人之所有地。前項情形，有通行權
      人，無須支付償金，民法第789 條第1 項前段、第2 項亦
      有明文。又臺灣於日治時期時，並無我國民法之適用，而
      係適用日本民法第223 條：「因分割致有不通公路之土地
      者，不通公路之所有人因至公路僅得通行他分割人之所有
      地，在此情形無須支付償金」之規定；迨臺灣光復後，始
      有民法第789 條規定之適用。前揭規定之立法意旨，係因
      土地所有人於分割土地時，即應預見其分割可能造成不能
      與公路為適宜之聯絡之情形，並預為事先安排，土地所有
      人不能因自己分割土地之任意行為，導致對當事人以外之
      其他土地所有權人造成不測之損害。由此可知，通行權人
      得主張通行他人土地而無須支付償金者，其要件為：１、
      土地經分割。２、土地因「該次」分割而成為袋地。準之
      ，若甲地第一次分割時，所分割出之乙、丙、丁三地均非
      袋地，此時，甲地共有人在分割時，即已預先避免分割後
      之土地成為袋地，乙、丙、丁三地相互間，即無前揭規定
      之適用；嗣後，乙地再為分割時，自亦應就分割可能造成
      不能與公路為適宜之聯絡之情形預為事先安排，若乙地分
      割為乙１、乙２二筆土地，其中乙２為袋地，斯時，乙２
      之所以成為袋地，係乙地共有人分割土地之任意行為所致
      ，與包含丙、丁地所有權人在內之鄰地所有權人無關，乙
      ２所有權人自僅得依前揭規定主張對乙１有通行權存在，
      而不得對丙、丁地主張之。再者，若分割前土地原即為袋
      地，則分割後土地之所以為袋地，並非「該次」分割所致
      ，亦無前揭規定之適用。
（三）張世男等人主張被告通行928 等土地應支付償金，被告則
      認無須支付償金，並以前詞置辯，揆諸前揭說明，被告是
      否應支付償金，應依947 等土地各自成為袋地之經過分別
      判斷之。經查：
  １、由附圖二可知，928 等土地及947 等土地於明治40年（民
      國前5 年）以前，均為溪洲段187 地號土地之一部（範圍
      如附圖三所示）。該地於明治40年時，分割為同段187 、
      187 之1 地號土地（範圍分別如附圖四所示），此時，分
      割後之溪洲段187 之1 地號土地因臨中洲路而非袋地，分
      割後之溪洲段187 地號土地則因未臨中洲路而成為袋地，
      分割後之溪洲段187 地號土地所有權人即得依日本民法第
      223 條規定，對分割後之溪洲段187 之1 地號土地主張通
      行權存在，且無須支付償金。
  ２、明治40年分割出之溪洲段187 之1 地號土地，又於大正2
      年（民國2 年），分割為同段187 之1 、187 之2 地號土
      地（範圍分別如附圖五所示），此時，分割後之溪洲段18
      7 之2 地號土地因臨中洲路而非袋地，而分割後之溪洲段
      187 之1 地號土地是否為袋地，端視是否臨中洲路而定：
（１）前揭187 之2 地號土地於59年8 月14日，在前揭187 之1
      地號土地靠中洲路側，又分割出同段187 之35地號土地（
      範圍如附圖七所示，重測後為北溪洲段1257地號土地，下
      稱1257土地），而1257土地現為張世男等人共有，有土地
      建物查詢資料可稽（本院卷二第225 至228 頁）。由系爭
      路徑僅繪至928 土地，而未繪至同屬張世男等人共有之12
      57土地，被告亦未於系爭判決請求通行1257土地等情即可
      推知，系爭路徑應已足聯絡公路，亦即系爭路徑所鄰接之
      1257土地即為中洲路之一部。
（２）復按建築基地與建築線應相連接，其接連部分之最小寬度
      ，由直轄市、縣（市）主管建築機關統一規定。直轄市、
      縣（市）（局）主管建築機關，應指定已經公告道路之境
      界線為建築線，建築法第42條本文、第48條本文亦分有明
      文。是以，建築基地應與建築線即轄市、縣（市）主管建
      築機關公告道路之境界線相連接。而如附圖七所示北溪洲
      段920 、926 地號土地（下分別稱920 、926 土地）為前
      揭187 之1 地號土地之一部，其上分別有同段166 、171
      建號建物（門牌號碼高雄市○○區○○路00○0 ○00號）
      ，亦有土地建物查詢資料可佐（本院卷二第229 至231 頁
      ），前揭二建物既已合法為保存登記，其興建自符合建築
      法之規定，由此可知，920 、926 土地應與道路之境界線
      即中洲路相連接，進可推知920 、926 土地所鄰之1257土
      地即為中洲路之一部，而得為920 、926 土地之建築線。
（３）再由附圖九空照圖觀之，1257土地臨前揭溪洲段187 之1
      地號土地側確為中洲路之一部，從而，前揭溪洲段187 之
      1 、187 之2 地號土地於大正2 年分割時，均仍因臨中洲
      路而非屬袋地，該二筆土地相互間，自不得依日本民法第
      223 條規定，主張有通行權存在，且無須支付償金。
  ３、明治40年分割後之187 地號土地與大正2 年分割後之溪洲
      段187 之1 、187 之2 地號土地，即為總登記時之溪洲段
      187 、187 之1 、187 之2 地號土地（範圍分別如附圖五
      所示）。
  ４、總登記時之溪洲段187 之1 地號土地，復於50年8 月3 日
      ，分割為同段187 之1 、187 之3 地號土地（範圍分別如
      附圖六所示），此時，前揭187 之3 地號土地因未臨中洲
      路而成為袋地，該地所有權人自得依民法第789 條規定，
      對前揭187 之1 地號土地主張通行權存在，且無須支付償
      金。
（四）又947 等土地固同為被告所有，惟其通行權之範圍不同，
      就967 土地而言，其通行之範圍為系爭路徑全部；948 土
      地則僅須通行928 、953 、954 土地，對952 土地無通行
      權存在；947 土地更僅須通行928 、954 土地即可聯絡公
      路，亦應認947 土地對952 、953 土地無通行權存在。是
      以，947 等土地對鄰地是否有通行權存在，本即應視各筆
      土地狀況不同而分別視之。況被告本得就947 等土地分別
      起訴主張對鄰地有通行權存在，各該判決自應就947 等土
      地分別判斷通行權範圍；且被告於起訴前、判決確定後，
      亦得將947 土地分別讓與不同之人，各該受讓人所得主張
      之通行權範圍當有所不同，要之，947 等土地是否須支付
      張世男等人償金，自亦須分別判斷之。
（五）967 土地通行928 等土地，是否需支付償金：
  １、967 土地為明治40年分割出之溪洲段187 地號土地之一部
      ，該地於明治40年分割後成為袋地，自得依日本民法第22
      3 條規定，對明治40年分割出之溪洲段187 之1 地號土地
      ，主張有通行權存在，且無須支付償金，故而，967 土地
      通行為明治40年分割出之溪洲段187 之1 地號土地之一部
      之928 、953 、954 土地，無須支付償金。
  ２、又明治40年分割出之溪洲段187 地號土地於當時即成為袋
      地，該地於55年8 月14日固分割出同段187 、187 之4 至
      184 之11地號，惟前揭土地於分割前本即為袋地，並非因
      分割而成為袋地，相互間即無民法第789 條規定之適用，
      準此，967 土地（重測前溪洲段187 之7 地號土地）通行
      952 土地（重測前溪洲段187 之5 地號土地），自不得依
      民法第789 條規定，主張無須支付償金。
  ３、小結：967 土地通行928 、953 、954 土地，無須支付償
      金，通行952土地，則須支付償金。
（六）948 土地通行953 、954 、928 土地，是否需支付償金：
  １、948 土地為50年8 月3 日分割出之溪洲段187 之3 地號土
      地之一部，該地於該次分割後成為袋地，自得依民法第78
      9 條規定，對該次分割出之溪洲段187 之1 地號土地，主
      張有通行權存在，且無須支付償金，故而，948 土地通行
      為50年8 月3 日分割出之溪洲段187 之1 地號土地一部之
      928 土地，無須支付償金。
  ２、又大正2 年分割出之溪洲段187 之1 、187 之2 地號土地
      ，相互間無日本民法第223 條規定之適用，業如前述。分
      別為前揭溪洲段187 之1 、187 之2 地號土地一部之948
      、954 土地相互間，自不得依民法第789 條規定，主張有
      通行權存在，並無須支付償金。
  ３、再者，50年8 月3 日分割出之溪洲段187 之3 地號土地，
      固於59年3 月19日又分割出同段187 之3 、187 之36至18
      7 之44地號土地，惟前揭土地於分割前本即為袋地，並非
      因分割而成為袋地，相互間即無民法第789 條規定之適用
      ，準此，948 土地（重測前溪洲段187 之36地號）通行95
      3 土地（重測前溪洲段187 之37地號），自亦不得依民法
      第789 條規定，主張無須支付償金。
  ４、小結：948 土地通行928 土地，無須支付償金，通行953
      、954 土地，則須支付償金。
（七）947 土地通行954 、928 土地，是否需支付償金：
  １、大正2 年分割出之溪洲段187 之1 、187 之2 地號土地，
      相互間無日本民法第223 條規定之適用，業如前述。分別
      為前揭溪洲段187 之1 、187 之2 地號土地一部之947 、
      954 土地相互間，自不得依民法第789 條規定，主張有通
      行權存在，並無須支付償金。
  ２、50年8 月3 日分割出之溪洲段187 之1 地號土地，於59年
      3 月19日又分割出同段187 之1 、187 之12至187 之18地
      號土地，前揭187 之12地號土地（重測後為947 土地）因
      本次分割而成為袋地，該地所有權人即得依民法第789 條
      規定，對該次分割所分割出之同段187 之14地號土地（重
      測後為928 土地）主張有通行權存在，且無須支付償金。
  ３、小結：947 土地通行928 土地，無須支付償金，通行954
      土地，則須支付償金。
（八）再按通行權償金之計算標準與支付方法，民法雖未設有規
      定，惟核定該給付，仍應先確定通行地之位置與範圍，並
      斟酌通行地所有人所受損害之程度，即按被通行土地地目
      、現在使用情形，以及其形狀、附近環境、通行以外有無
      其他利用價值、通行權人是否獨占利用、通行期間係屬永
      久或暫時等具體情況而定，至通行權人因通行所得之利益
      ，則非考量之標準。參酌土地法第97條、第105 條、第11
      0 條、第148 條等規定，認民法第787 條第2 項後段規定
      之償金，以申報地價為計算標準應屬適當。復按通行權人
      行使通行權，將使通行地所有人不能使用通行地或通行該
      通行地受到限制，支付償金，即為通行地因此不能使用或
      使用受到限制所受損害之補償，此項支付償金之義務，應
      自得行使通行權時起算。經查：
  １、系爭判決判決被告就系爭路徑有通行權存在，並於109 年
      8 月26日確定，有系爭判決可佐（本院卷一第15至27頁）
      ，是以，張世男等人請求被告給付自同年12月8 日起之償
      金，應屬有據。
  ２、爰審酌952 、953 、954 等土地，均為鄉村區、乙種建築
      用地，位於高雄市旗山區鯤洲里，鄰近高雄市旗山區中洲
      路，附近以農業為生，距離溪洲國小約1.4 公里，距大洲
      國中約3.3 公里；距旗山車站約4.5 公里，鄰近旗山區農
      會溪洲分部、鯤洲宮、統一超商，商業並不發達，及前揭
      土地現在使用情形，暨其形狀、附近環境、通行以外有無
      其他利用價值、通行權人是否獨占利用、通行期間係屬永
      久或暫時等具體情況一切情狀，認張世男等人就967 土地
      通行952 土地部分請求之償金，應以當期申報地價年息百
      分之5 計算為當；就948 土地通行953 、954 土地部分請
      求之償金，應分別以當期申報地價年息百分之5 、百分之
      2.5 計算為當；就947 土地通行954 土地部分請求之償金
      應以當期申報地價年息百分之2.5 計算為當。
  ３、末按通行權是否存在，應隨時空背景不同而隨時變更，非
      必永久存在，例如政府於某年在如附圖一北溪洲段919 地
      號土地開闢道路時，947 、948 土地即非袋地，此時，94
      7 、948 土地所有權人不得再主張對928 、953 、954 土
      地有通行權存在，張世男等人亦不得再向被告請求支付償
      金，故而，張世男等人僅得請求至被告不再通行952 、95
      3 、954 土地之日止之償金，併予敘明。
五、綜上所述，張世男等人依民法第787 條第2 項後段規定，請
    求如主文第一項所示，為有理由，應予准許，逾此範圍，則
    無理由，應予駁回。張世榮等人依前揭規定，請求如訴之聲
    明所示，均無理由，應予駁回。
六、張世男等人勝訴部分，係適用簡易程序所為被告敗訴之判決
    ，應依民事訴訟法第389 條第1 項第3 款規定，依職權宣告
    假執行。並依同法第392 條第2 項規定，依職權宣告被告如
    為張世男等人預供擔保，免為假執行。
七、本件事證已臻明確，兩造其餘攻擊防禦方法及證據，核與判
    決結果不生影響，爰不一一論列，併此敘明。
八、訴訟費用負擔之依據：民事訴訟法第79條。
中    華    民    國   111    年    1     月    13    日
                  旗山簡易庭  法      官  呂明龍
以上正本係照原本作成。
如不服本判決，應於送達後20日內，向本院提出上訴狀並表明上
訴理由，如於本判決宣示後送達前提起上訴者，應於判決送達後
20日內補提上訴理由書（須附繕本）。
中    華    民    國   111    年    1     月    13    日
                              書  記  官  潘維欣
附圖一－本院108 年度簡上字第114 號判決附圖一（高雄市政府
        地政局旗山地政事務所108 年6 月12日旗專土字第9800
        號複丈成果圖）。
附圖二－高雄市○○區○○段000 地號土地分割沿革圖。
附圖三－明治40年以前高雄市○○區○○段000 地號土地範圍。
附圖四－明治40年分割後，高雄市○○區○○段000 ○000 ○0
        地號土地範圍。
附圖五－大正2 年高雄市○○區○○段000 ○0 地號土地分割為
        同段187 之1 、187 之2 後，高雄市○○區○○段000
        ○000 ○0 ○000 ○0 地號土地範圍（土地範圍均與總
        登記時相同）。
附圖六－民國50年8 月3 日，總登記時之高雄市○○區○○段00
        0 ○0 地號土地，又分割為同段187 之1 、187 之3 地
        號土地後，高雄市○○區○○段000 ○000 ○0 ○000
        ○0 ○000○0地號土地範圍。
附圖七－民國59年8 月14日，總登記時之高雄市○○區○○段00
        0 ○0 地號土地又分割出同段187 之2 、187 之19至18
        7 之35地號土地，其中同段187 之35地號土地重測後為
        高雄市○○區○○○段0000地號土地。
附圖八－本件相關土地範圍（綠色線標所示）。
附圖九－本件相關土地之空照圖。
附表一（土地均位於高雄市旗山區北溪洲段）
┌──┬────────────┬──────────┬──────────┬──────┬──────┬──────┐
│    │             Ａ         │        Ｂ          │         Ｃ         │     Ｄ     │     Ｅ     │     Ｆ     │
├──┼────────────┼──────────┼──────────┼──────┴──────┴──────┤
│    │                        │                    │                    │被告名下947 、948 、967 地號土地通行928 │
│    │                        │                    │                    │、952、953、954地號土地應分別支付張世男 │
│    │                        │                    │                    │等人之償金之計算式                      │
├──┼────────────┼──────────┼──────────┼──────┬──────┬──────┤
│編號│          地號          │所有權人（應有部分）│通行面積（平方公尺）│947 地號土地│948 地號土地│967 地號土地│
├──┼────────────┼──────────┼──────────┼──────┼──────┼──────┤
│ １ │928地號土地             │張世男（480/3288）  │120.45              │無須支付償金│無須支付償金│無須支付償金│
│    │                        │張世端（160/3288）  │                    │            │            │            │
│    │                        │張世昌（320/3288）  │                    │            │            │            │
│    │                        │張世富（959/9864）  │                    │            │            │            │
│    │                        │張素梅（959/9864）  │                    │            │            │            │
│    │                        │張素貞（959/9864）  │                    │            │            │            │
│    │                        │張李近（1369/13152）│                    │            │            │            │
│    │                        │張惠卿（1369/13152）│                    │            │            │            │
│    │                        │張沛綪（1369/13152）│                    │            │            │            │
│    │                        │王音祺（1369/26304）│                    │            │            │            │
│    │                        │王昭閔（1369/26304）│                    │            │            │            │
├──┼────────────┼──────────┼──────────┼──────┼──────┼──────┤
│ ２ │952地號土地             │張世男（1/6）       │44.82               │無通行權，無│無通行權，無│通行面積Ｘ當│
│    │                        │張世端（1/18）      │                    │須支付償金  │須支付償金  │期申報地價Ｘ│
│    │                        │張世昌（1/9）       │                    │            │            │年息百分之5 │
│    │                        │張世富（1/9）       │                    │            │            │Ｘ張世男等人│
│    │                        │張素梅（1/9）       │                    │            │            │各自應有部分│
│    │                        │張素貞（1/9）       │                    │            │            │            │
│    │                        │張李近（1/12）      │                    │            │            │            │
│    │                        │張惠卿（1/12）      │                    │            │            │            │
│    │                        │張沛綪（1/12）      │                    │            │            │            │
│    │                        │王音祺（1/24）      │                    │            │            │            │
│    │                        │王昭閔（1/24）      │                    │            │            │            │
├──┼────────────┼──────────┼──────────┼──────┼──────┼──────┤
│ ３ │953地號土地             │張世男（480/3288）  │80.82               │無通行權，無│通行面積Ｘ當│無須支付償金│
│    │                        │張世端（160/3288）  │                    │須支付償金  │期申報地價Ｘ│            │
│    │                        │張世昌（320/3288）  │                    │            │年息百分之5 │            │
│    │                        │張世富（959/9864）  │                    │            │Ｘ張世男等人│            │
│    │                        │張素梅（959/9864）  │                    │            │各自應有部分│            │
│    │                        │張素貞（959/9864）  │                    │            │            │            │
│    │                        │張李近（1369/13152）│                    │            │            │            │
│    │                        │張惠卿（1369/13152）│                    │            │            │            │
│    │                        │張沛綪（1369/13152）│                    │            │            │            │
│    │                        │王音祺（1369/26304）│                    │            │            │            │
│    │                        │王昭閔（1369/26304）│                    │            │            │            │
├──┼────────────┼──────────┼──────────┼──────┼──────┼──────┤
│ ４ │954地號土地             │張世男（1/6）       │26.44               │通行面積Ｘ當│通行面積Ｘ當│無須支付償金│
│    │                        │張世端（1/18）      │                    │期申報地價Ｘ│期申報地價Ｘ│            │
│    │                        │張世昌（1/9）       │                    │年息百分之2.│年息百分之2.│            │
│    │                        │張世富（1/9）       │                    │5 Ｘ張世男等│5 Ｘ張世男等│            │
│    │                        │張素梅（1/9）       │                    │人各自應有部│人各自應有部│            │
│    │                        │張素貞（1/9）       │                    │分          │分          │            │
│    │                        │張李近（1/12）      │                    │            │            │            │
│    │                        │張惠卿（1/12）      │                    │            │            │            │
│    │                        │張沛綪（1/12）      │                    │            │            │            │
│    │                        │王音祺（1/24）      │                    │            │            │            │
│    │                        │王昭閔（1/24）      │                    │            │            │            │
└──┴────────────┴──────────┴──────────┴──────┴──────┴──────┘
附表二
┌────┬──────────┐
│原告姓名│擔保金金額（新金幣）│
├────┼──────────┤
│ 張世男 │8,898元             │
├────┼──────────┤
│ 張世端 │2,966元             │
├────┼──────────┤
│ 張世昌 │5,932元             │
├────┼──────────┤
│ 張世富 │5,930元             │
├────┼──────────┤
│ 張素梅 │5,930元             │
├────┼──────────┤
│ 張素貞 │5,930元             │
├────┼──────────┤
│ 張李近 │5,174元             │
├────┼──────────┤
│ 張惠卿 │5,174元             │
├────┼──────────┤
│ 張沛綪 │5,174元             │
├────┼──────────┤
│ 王音祺 │2,586元             │
├────┼──────────┤
│ 王昭閔 │2,586元             │
└────┴──────────┘